Inventaris van het archief van de Directie Arbeidsverhoudingen van het Ministerie van Sociale Zaken en Werkgelegenheid, (1983) 1995 - 2001 ( 2004)
Nationaal Archief, Den Haag
- Arbeidsverhoudingen., 1
  - Taak., 1.2
    - Individuele rechtsbescherming., 1.2.6
      - Gelijkberechting bij arbeid, werving en selectie., 1.2.6.3
        - Overige aangelegenheden., 1.2.6.3.2
          - Stukken betreffende het voorbereiden van het beleid inzake de bestrijding van discriminatie in de arbeid, alsmede het adviseren van de minister naar aanleiding van persberichten en brieven van burgers, tevens het rapporteren aan de Europese Commissie over de nationale wetgeving inzake discriminatie, alsmede het informeren van de Tweede Kamer., 1998 - 1999; 473; pak
          - Stukken betreffende het opstellen en indienen van het wetsvoorstel Leeftijdsdiscriminatie bij de arbeid., 1998 - 2001; 474-478
            - 1998 deel 1a,1998, 474; pak
            - 1998 deel 1b,1998, 475; pak
            - 1999 deel 1,1999, 476; pak
            - 1999 deel 2,1999, 477; pak
            - 2000 - 2001, 478; pak
          - Stukken betreffende het evalueren van de Algemene Wet Gelijke Behandeling., 2000 - 2001; 479; pak
          - Stukken betreffende het opstellen van een plan van aanpak voor gelijke beloning van mannen en vrouwen, het aanbieden van dit plan aan de Eerste - en Tweede Kamer en het voeren van overleg met belangenorganisaties., 2000 - 2001; 480-481
            - Deel 1,2000, 480; pak
            - Deel 2,2000 - 2001, 481; pak
      - Medische keuring., 1.2.6.4
        - Stukken betreffende het tot stand komen van beleid inzake medische keuringen bij indiensttreding van werknemers., 1994 - 1997; 482; pak
        - Stukken betreffende het tot stand komen van beleid inzake de aanstellingskeuringen., 1997; 483; omslag
        - Stukken betreffende het beantwoorden van Kamervragen inzake het Wetsvoorstel Medische Keuringen., 1998 - 1999; 484; pak
        - Stukken betreffende het voeren van overleg met diverse belangenorganisaties op het gebied van verzekeringen inzake het tot stand komen van de Wet Medische Keuringen., 1998 - 1999; 485; pak
        - Stukken betreffende het opzetten van een Klachtencommissie Wet Medische Keuringen., 2000 - 2001; 486; pak
        - Stukken betreffende het opstellen van het Besluit Aanstellingskeuringen en het Besluit Klachtenbehandeling Aanstellingskeuringen ter nadere uitwerking van de Wet Medische Keuringen., 2001; 487; pak
    - Werk, tijd en zorg., 1.2.7
      - Arbeids- en rusttijden., 1.2.7.1
        - Arbeidstijdenwet en Arbeidstijdenbesluit., 1.2.7.1.1
          - Arbeidstijdenwet., 1.2.7.1.1.1
            - Stukken betreffende het tot stand komen van de Arbeidstijdenwet., 1993 - 1996; 488-493
              - Deel 1a,1993, 488; pak
              - Deel 1b,1993 - 1995, 489; pak
              - Deel 2,1995, 490; pak
              - Deel 3,1995, 491; pak
              - Deel 4,1995 - 1996, 492; pak
              - Deel 5,1995 - 1996, 493; pak
            - Stukken betreffende het voeren van overleg met vakministers, belangenorganisaties en bedrijven over het voorstel voor de Arbeidstijdenwet., 1995; 494-495
              - Deel 1a,1995, 494; pak
              - Deel 1b,1995, 495; pak
            - Stukken betreffende het tot stand komen van de knelpunteninventarisatie inzake de Arbeidstijdenwet., 1996 - 1997; 496-497
              - Eerste knelpunteninventarisatie,1996, 496; pak
              - Tweede knelpunteninventarisatie,1997, 497; pak
            - Stukken betreffende het voorbereiden van het beleid inzake de toepassing van de Arbeidstijdenwet., 1997 - 1999; 498; pak
              Bevat tevens een gespreksrapportage van overleg met de Tweede Kamer over de Winkeltijdenwet.
            - Stukken betreffende het evalueren van het onderdeel consignatie uit de Arbeidstijdenwet., 1999 - 2000; 499-500
              - 1999, 499; pak
              - 2000, 500; pak
            - Stukken betreffende het evalueren van de Arbeidstijdenwet in overleg met overheidsinstanties en organisaties., 2000 - 2001; 501; pak
            - Stukken betreffende het voorbereiden van het algemeen overleg met de Vaste Commissie voor Sociale Zaken en Werkgelegenheid van de Tweede Kamer over de Arbeidstijdenwet., 2000 - 2002; 502; pak
            - Stukken betreffende het voorbereiden van een kabinetsstandpunt inzake de uitkomst van het evaluatieonderzoek van de Arbeidstijdenwet, alsmede het informeren van de Vaste Commissie voor Sociale Zaken en Werkgelegenheid van de Tweede Kamer over het kabinetsstandpunt., 2001; 503; pak
          - Arbeidstijdenbesluit., 1.2.7.1.1.2
            - Stukken betreffende het informeren van de Vaste Commissie voor Sociale Zaken en Werkgelegenheid inzake het voorstel Arbeidstijdenbesluit., 1995; 504; omslag
            - Stukken betreffende het tot stand komen van het ontwerp-Arbeidstijdenbesluit., 1995; 505; pak
            - Stukken betreffende het Arbeidstijdenbesluit Vervoer, opgesteld op grond van art. 5:12, tweede lid van de Arbeidstijdenwet., 1996 - 1999; 506-509
              - Het opstellen van een besluitenlijst van de vergadering van de Werkgroep In Plaats van de Tachograaf, gehouden op 19 januari,1996, 506; omslag
                Deze werkgroep houdt zich bezig met de Arbeidstijdenbesluit Vervoer.
              - Het tot stand komen van het tijdelijk Besluit Arbeids- en Rusttijden Railvervoer,1997 - 1998, 507; omslag
              - Het tot stand komen van het Arbeidstijdenbesluit Vervoer,1997 - 1999, 508; pak
              - Het voeren van overleg met belangenorganisaties en bedrijven over de invulling van hoofdstuk IV (Luchtvaart) van het Arbeidstijdenbesluit Vervoer,1998, 509; omslag
            - Stukken betreffende het tot stand komen van een Algemene Maatregel van Bestuur tot wijziging van het Arbeidstijdenbesluit., 1997 - 1998; 510; pak
            - Stukken betreffende het vaststellen van het beleid en het informeren van de Tweede Kamer inzake de wijziging van het Arbeidstijdenbesluit voor de zorgsector., 1998; 511; pak
          - Niet onder een specifieke rubriek te plaatsen stukken., 1.2.7.1.1.3
            - Stukken betreffende het voeren van overleg met de minister van Volksgezondheid, Welzijn en Sport over de financiële consequenties van de invoering van de Arbeidstijdenwet en het Arbeidstijdenbesluit in de jeugdhulpverlening., 1996; 512; omslag
            - Stukken betreffende het voeren van overleg met overige ministeries, werkgeversorganisaties en bedrijven inzake de Arbeidstijdenwet en het Arbeidstijdenbesluit., 1996 - 1999; 513-516
              Alfabetisch geordend op naam van instelling.
              - A - Z,1996, 513; pak
              - 1997, 514-515
                - A - M,1997, 514; pak
                - N - Z,1997, 515; pak
              - 1997 - 1999, 516; pak
            - Stukken betreffende het voeren van overleg door de minister met organisaties inzake de handhaving van de Arbeidstijdenwet en het Arbeidstijdenbesluit., 2000 - 2001; 517; pak
        - Overige aangelegenheden met betrekking tot arbeids- en rusttijden., 1.2.7.1.2
          - Stukken betreffende het leveren van een bijdrage in het kader van de Rijtijdenwet en het evalueren en wijzigen van het Rijtijdenbesluit., 1989 - 1997; 518-524
            - Het leveren van een bijdrage aan het wetsvoorstel Goederenvervoer over de weg van de minister van Verkeer en Waterstaat met het oog op de naleving van de Rijtijdenwet,1989 - 1990, 518; pak
            - Het tot stand komen en evalueren van beleid inzake het Rijtijdenbesluit in verband met nachtwerk voor chauffeurs,1994 - 1996, 519; pak
            - Het voeren van overleg met de minister en werkgeversorganisaties inzake de totstandkoming van het Rijtijdenbesluit,1995 - 1995, 520; pak
            - Het herzien van het Rijtijdenbesluit.1995 - 1997, 521-524
              - Het vragen van advies aan de Sociaal-Economische Raad,1995 - 1996, 521; pak
              - Het bepalen van een departementaal standpunt inzake de herzieningsvoorstellen van de minister van Verkeer en Waterstaat.1995 - 1997, 522-524
                - Deel 1a,1995, 522; omslag
                - Deel 1b,1995, 523; pak
                - Deel 2,1997, 524; omslag
          - Stukken betreffende het voeren van overleg en uitvoering met betrekking tot de Wet Vaartijden en Bemanningssterkte Binnenvaart., 1992 - 1999; 525-527
            - Het voeren van overleg met diverse belangenorganisaties inzake de Wet Vaartijden en Bemanningssterkte Binnenvaart,1992 - 1996, 525; omslag
            - Het uitvoeren van de Vaartijdenwet,1995 - 1996, 526; pak
            - Het voorbereiden van het beleid en het wijzigen van het Besluit Vaartijden en Bemanningssterkte Binnenvaart,1996 - 1999, 527; pak
          - Stukken betreffende de deregulering van de Winkelsluitingswet., 1994 - 1995; 528-529
            - Het bepalen van een departementaal standpunt inzake het voorstel van de minister van Economische Zaken tot deregulering van de Winkelsluitingswet,1994 - 1995, 528; omslag
            - Nota aan de minister inzake het ontwerp-advies Deregulering Winkelsluitingswet van de Sociaal-Economische Raad, met bijlagen,1995, 529; omslag
          - Stukken betreffende het uitvoeren van onderzoek, de ontheffing en het uitvoeringsbeleid in verband met het Werktijdenbesluit in de gezondheidszorg., 1994 - 1998; 530-536
            - Het verlenen van een ontheffing van het Werktijdenbesluit voor Verplegings- of Verzorgingsinrichtingen aan de Stichting Sint Anna in het kader van een experiment met gezinshuizen voor de opvang van zwakzinnige kinderen, alsmede het beantwoorden van vragen van burgers, organisaties en instellingen,1994 - 1995, 530; omslag
              Zie ook inv.nr. 526.
            - Het voorbereiden van het beleid inzake de uitvoering van het Werktijdenbesluit voor Geneeskundigen en Verloskundigen en het Werktijdenbesluit voor Verplegings- of Verzorgingsinrichtingen (WBVV), alsmede het beantwoorden van vragen van burgers, organisaties en instellingen,1995, 531; pak
              Bevat tevens stukken betreffende het verlenen van een ontheffing van de WBVV aan de Stichting Sint Anna. Zie ook inv.nr. 525.
            - Vergaderstukken van de Begeleidingscommissie Evaluatieonderzoek ten behoeve van werk- en rusttijden in de gezondheidszorg, alsmede de totstandkoming en aanbieding van het eindrapport aan de Tweede Kamer.1995 - 1996, 532-535
              - Deel 1,1995 - 1996, 532; pak
              - Deel 2a,1996, 533; pak
              - Deel 2b,1996, 534; pak
              - Deel 3,1996, 535; pak
            - Het onderbrengen van het Werktijdenbesluit voor Geneeskundigen en Verloskundigen en het Werktijdenbesluit voor Verplegings- of Verzorgingsinrichtingen en de Jeugdhulpverlening bij de Arbeidstijdenwet,1996 - 1997, 536; pak
          - Stukken betreffende het tot stand komen van het wetsvoorstel inzake het verbod op het maken van onderscheid tussen werknemers op grond van arbeidsduur., 1995 - 1997; 537-539
            - Deel 1,1995, 537; pak
            - Deel 2,1995, 538; pak
            - Deel 3,1996 - 1997, 539; omslag
          - Stukken betreffende het voorbereiden van het beleid inzake deeltijdarbeid, alsmede het opstellen van de brochure getiteld Part-time work in the Netherlands, tevens het beantwoorden van vragen van burgers en bedrijven., 1995 - 1997; 540; pak
          - Stukken betreffende het voorbereiden van het beleid inzake werktijdverkorting, alsmede het verlenen van ontheffingen voor het verbod op werktijdverkorting., 1995 - 1997; 541-542
            - 1995 - 1996, 541; pak
            - 1997, 542; pak
          - Stukken betreffende het bepalen van een standpunt inzake het wetsvoorstel Bevordering van Deeltijdarbeid van het Tweede Kamerlid Rosenmöller., 1995 - 1998; 543-546
            - 1995 - 1997, 543; pak
            - 1998, 544; omslag
            - 1998, 545; omslag
            - 1999 - 2001, 546; pak
          - Stukken betreffende het ter verbetering van de rechtspositie van thuiswerkers opstellen van het ontwerp-Besluit houdende aanwijzing van een aantal arbeidsverhoudingen die als dienstbetrekking als bedoeld in artikel 2 van de Wet Minimumloon en Minimumvakantiebijslag (WML) worden beschouwd (ook bekend als de Algemene Maatregel van Bestuur explicitering toepasselijkheid WML)., 1996; 547; omslag
            Het besluit heeft tot doel de rechtspositie van thuiswerkers te verbeteren.
          - Stukken betreffende het vragen van advies aan de Sociaal-Economische Raad inzake wijziging van de vakantiewetgeving., 1996 - 1999; 548; pak
          - Stukken betreffende het voorbereiden van het beleid inzake de arbeidstijden voor het niet-nautisch personeel op de binnenvaart., 1998; 549; omslag
          - Stukken betreffende het voorbereiden en het tot stand komen van het wetsvoorstel Aanpassing Arbeidsduur., 1998 - 2001; 550-555
            - 1998, 550; pak
            - 1999, 551-552
              - Deel 1,1999, 551; pak
              - Deel 2,1999, 552; pak
            - 2000 - 2001, 553; pak
            - Het beantwoorden van Kamervragen,1999, 554; omslag
            - Het indienen van een aanvraag bij de Directie Analyse en Onderzoek voor een kwalitatief onderzoek naar de ervaringen met en effecten van dit wetsvoorstel,2000, 555; pak
          - Stukken betreffende het tot stand komen van het beleid inzake de 4 daagse werkweek., 1999; 556; omslag
          - Stukken betreffende het voorbereiden van het departementaal standpunt en het kabinetsstandpunt inzake de initiatief-wetsvoorstellen van het Tweede Kamerlid Bakker en van de Tweede Kamerleden Bussemaker en Van Dijke ter verbetering van de rechtspositie van werknemers met gewetensbezwaren tegen zondagsarbeid., 2000 - 2001; 557; omslag
          - Stukken betreffende het bepalen van een standpunt inzake het Tijdspaarfonds in de metaal en technische bedrijfstakken, waarmee de werknemers tijd sparen om op een later moment met zorg- of studieverlof te gaan., 2001; 558; omslag
      - Zorg., 1.2.7.2
        - Nota Op weg naar een nieuw evenwicht tussen arbeid en zorg., 1.2.7.2.1
          - Het voorbereiden en opstellen van de nota., 1999; 559; pak
          - Het voorbereiden van het ministerraadoverleg over de nota en het aanbieden van de nota aan de Tweede Kamer, alsmede het ontvangen van adviezen van verschillende organisaties., 1999; 560-566
            - Deel 1a,1999, 560; pak
            - Deel 1b,1999, 561; pak
            - Deel 2a,1999, 562; pak
            - Deel 2b,1999, 563; pak
            - Deel 3,1999, 564; pak
            - Deel 4a,1999, 565; pak
            - Deel 4b,1999, 566; pak
          - Het voorbereiden van het kabinetsstandpunt over de nota., 1999; 567-568
            - Deel 1,1999, 567; pak
            - Deel 2,1999, 568; pak
          - Het voorbereiden van het overleg met de Vaste Commissie voor Sociale Zaken en Werkgelegenheid van de Tweede Kamer op 25 oktober., 1999; 569; omslag
        - Overige aangelegenheden met betrekking tot zorg., 1.2.7.2.2
          - Stukken betreffende het bepalen van een standpunt over de Wet op het Ouderschapsverlof., 1994 - 2000; 570-572
            - Het vragen van advies aan de Stichting van de Arbeid en de Raad voor het Overheidspersoneelbeleid inzake de evaluatie van de Wet op het Ouderschapsverlof,1994 - 1995, 570; omslag
            - Het formuleren van een standpunt door de minister inzake de Wet op het Ouderschapsverlof.1995 - 2000, 571-572
              - 1995 - 1999, 571; pak
              - 2000, 572; pak
          - Stukken betreffende het voorbereiden van het beleid inzake loopbaanonderbreking, alsmede het doen uitvoeren van een onderzoek naar de inhoud en praktijk van zorgverlof door de Vrije Universiteit te Amsterdam en een onderzoek naar de macro-economische gevolgen van een loopbaanonderbrekingsregeling., 1995 - 1996; 573-574
            - Deel 1,1995 - 1996, 573; pak
            - Deel 2,1996, 574; pak
          - Stukken betreffende de Nota Om de kwaliteit van arbeid en zorg: investeren in verlof., 1995 - 1997; 575-579
            - Het vragen van advies aan de Stichting van de Arbeid over de Nota Om de kwaliteit van arbeid en zorg: investeren in verlof, alsmede het voorbereiden van een kabinetsstandpunt en het informeren van de Tweede Kamer over dit standpunt,1996 - 1997, 575; pak
            - Voorbereiding en opstelling van de nota.1995, 576-577
              - Deel 1,1995, 576; pak
              - Deel 2,1995, 577; pak
            - Aanbieding van de nota aan de Eerste - en Tweede Kamer,1995, 578; pak
            - Voorbereiding van het overleg met de Tweede Kamer over de nota, alsmede reacties van diverse belangenorganisaties op de nota, tevens voorbereiding van de Nota Zorg voor economische zelfstandigheid,1995 - 1996, 579; pak
          - Stukken betreffende het beantwoorden van Kamervragen en vragen van organisaties over de arbeidsvoorwaarden en de werkgelegenheid in de thuiszorg., 1996 - 1997; 580; omslag
          - Stukken betreffende het voorbereiden van het gezinsbeleid., 1996 - 1997; 581-582
            - 1996, 581; pak
            - 1997, 582; pak
          - Stukken betreffende het tot stand komen van de Wet tot wijziging van titel 7.10 van het Nieuw Burgerlijk Wetboek met betrekking tot vakantie en ouderschapsverlof., 1996 - 2001; 583-587
            - 1996, 583; pak
            - 1997, 584; pak
              Bevat tevens informatievoorziening aan de Tweede Kamer.
            - 1998 - 1999, 585; pak
            - 2000, 586; pak
            - 2000 - 2001, 587; pak
          - Stukken betreffende het aanbieden van het rapport Verlate Uittreding aan de Tweede Kamer en belangenorganisaties., 1997; 588; omslag
            Het rapport is het resultaat van een onderzoek naar de oorzaken van de uittreding van vrouwen uit het arbeidsproces enige tijd na de geboorte van hun eerste kind.
          - Stukken betreffende het vaststellen van de Emancipatie-Effectrapportage ten aanzien van het zorgaspect in de Arbeidstijdenwet., 1997; 589; omslag
          - Stukken betreffende het voorbereiden van het beleid inzake het vergoeden van gastouderschap onder de Wet Minimumloon., 1997; 590; pak
          - Stukken betreffende het voorbereiden, opstellen en evalueren van de nota Kansen op Combineren: arbeid, zorg en economische zelfstandigheid, alsmede het aanbieden van de nota aan de Tweede Kamer., 1997 - 1999; 591-597
            De delen 1 t/m 3 zijn niet aangetroffen. Deze bevinden zich vermoedelijk in het archief van de taakvoorganger.
            - Deel 4,1997, 591; pak
            - Deel 5a, 592; pak
            - Deel 5b,1997, 593; pak
            - Deel 6a,1997, 594; pak
            - Deel 6b,1997, 595; pak
            - Deel 7,1997, 596; omslag
            - Deel 8,1998 - 1999, 597; omslag
          - Stukken betreffende het tot stand komen van de Wet Arbeid en Zorg., 1998 - 2001; 598-610
            - Kaderwet.1998 - 1999, 598-600
              - Deel 1a,1998, 598; pak
              - Deel 1b,1998, 599; pak
              - Deel 2,1999, 600; pak
            - Tweede tranche.1999, 601-602
              - Deel 1a,1999, 601; pak
              - Deel 1b,1999, 602; pak
            - Tweede en derde tranche,2000, 603; pak
            - Derde tranche,1999, 604; omslag
            - Het aanbieden van het wetsvoorstel aan de Tweede Kamer, alsmede het ontvangen van adviezen van verschillende organisaties.2000 - 2001, 605-610
              - Deel 1,2000, 605; pak
              - Deel 2,2000, 606; pak
              - Deel 3a,2000 - 2001, 607; pak
              - Deel 3b,2000 - 2001, 608; pak
              - Deel 4,2001, 609; pak
              - Deel 5,2001, 610; pak
          - Stukken betreffende het voeren van overleg met de Vaste Commissie voor Sociale Zaken en Werkgelegenheid van de Tweede Kamer en het Verbond van Nederlandse Ondernemingen en het Nederlands Christelijk Werkgeversverbond over de financiering van diverse vormen van zorgverlof., 1998 - 2001; 611-617
            - Deel 1,1998 - 1999, 611; pak
            - Deel 2,1999, 612; pak
            - Deel 3,2000 - 2001, 613; pak
            - Deel 4,2001, 614; pak
            - Deel 5,2001, 615; pak
            - Deel 6a,2001, 616; pak
            - Deel 6b,2001, 617; pak
          - Stukken betreffende het vragen van advies aan de Raad van State inzake de concept-Uitvoeringswet Arbeid en Zorg., 2000; 618; pak
          - Stukken betreffende het aanbieden aan de Eerste Kamer van het Memorie van Antwoord over de wetsvoorstellen Arbeid en Zorg en de Invoeringswet Arbeid en Zorg., 2001; 619; pak
      - Kinderopvang., 1.2.7.3
        - Stukken betreffende het voorbereiden van het beleid inzake kinderopvang, alsmede het tot stand komen van de Wet Basisvoorziening Kinderopvang., 1995 - 2002; 620-633
          - Deel 1,1995 - 1997, 620; pak
          - Deel 2,1997 - 1998, 621; pak
          - Deel 3,2000, 622; pak
          - Deel 3,1999, 623; pak
          - Deel 5,1999 - 2000, 624; pak
          - Deel 6a,2000, 625; pak
          - Deel 6b,2000, 626; pak
          - Deel 7,2000, 627; pak
          - Deel 8a,2000, 628; pak
          - Deel 8b,2000, 629; pak
          - Deel 9a,2001, 630; pak
          - Deel 9b,2001, 631; pak
          - Deel 10,2001, 632; pak
          - Deel 11,2001 - 2002, 633; pak
        - Stukken betreffende het voorbereiden van het beleid inzake buitenschoolse opvang van kinderen, alsmede het informeren van de Tweede Kamer., 1997 - 1999; 634; pak
        - Stukken betreffende het voorbereiden van het bewindsliedenoverleg over arbeidsverhoudingen en kinderopvang., 1999 - 2001; 635-636
          - 1999 - 2000, 635; omslag
          - 2001, 636; pak
    - Pensioenen., 1.2.8
      - Stukken betreffende het mede vaststellen van het ontwerp-Besluit Marktwerking Pensioenen en de nota Flexibilisering en Verplichtstelling., 1995 - 1997; 637-638
        - Deel 1,1995, 637; pak
        - Deel 2,1995 - 1997, 638; pak
      - Stukken betreffende het tot stand komen van het wetsvoorstel Fiscale Behandeling en Pensioenen (Deel 1)., 1995 - 1999; 639; pak
      - Stukken betreffende het vaststellen van beleid inzake de Wet betreffende verplichte deelneming in een Bedrijfspensioenfonds (BPF)., 1995 - 2000; 640-648
        De delen 1 en 2 ontbreken. Deze bevinden zich vermoedelijk in het archief van de taakvoorganger. Ook deel 10 ontbreekt.
        - Deel 3,1995 - 1997, 640; pak
        - Deel 4,1998, 641; pak
        - Deel 5,1998 - 1999, 642; pak
        - Deel 6,1999 - 2000, 643; pak
        - Deel 7,2000, 644; pak
        - Deel 8a,2000, 645; pak
        - Deel 8b,2000, 646; pak
        - Deel 9,2000, 647; pak
        - Deel 10,2000, 648; pak
      - Deel 11, 2001 - 2002; 649; pak
      - Stukken betreffende het voeren van beleid, alsmede het beantwoorden van Kamervragen inzake het Algemeen Burgerlijk Pensioenfonds (ABP)., 1995 - 2001; 650; pak
      - Stukken betreffende het voorbereiden van het beleid inzake verevening van pensioenrechten bij scheiding., 1995 - 2002; 651; pak
      - Stukken betreffende het voorbereiden van het beleid inzake nabestaandenpensioen van geregistreerde partners., 1996 - 2000; 652; pak
      - Nota aan de staatssecretaris inzake de financiering van aanvullende pensioenen voor overheidspersoneel, met bijlagen., 1997; 653; omslag
      - Stukken betreffende het voeren van overleg met de Grafische Bedrijfsfondsen over problemen rondom de omzetting van de Vervroegde Uittredingsregeling (VUT) in een prepensioenregeling., 1998 - 1999; 654; omslag
      - Stukken betreffende het voorbereiden van het beleid inzake de pensioenopbouw van gereïntegreerde gedeeltelijk arbeidsongeschikte werknemers, alsmede het beantwoorden van Kamervragen., 1999 - 2001; 655; pak